Minutes et répertoires du notaire Laurent COTELLE, 28 avril 1821 - 26 novembre 1839 (étude XXII)
Archives nationales
- Répertoire(s) de Laurent COTELLE, 31 août 1820 - 10 avril 1844; MC/RE/XXII/16 - MC/RE/XXII/20
  - Répertoire. 1839, 9 avril - 1844, 10 avril, 9 avril 1839 - 10 avril 1844; MC/RE/XXII/20
    - Inventaire après décès de Louise Marie Ducluzeau, épouse de Jean-Baptiste Louis Guenon de la Chanterie, docteur en médecine, décédée le 5 octobre courant, rue de la Monnaie n° 7, 16 octobre 1839
      inventaire après décès; Monnaie (rue de la); Ducluzeau, Louise Marie; Guenon de la Chanterie, Jean-Baptiste Louis; docteur d'université
    - Inventaire après décès de Adélaïde Garnier, rentière, veuve de Laurent Grossel, décédée le 13 octobre dernier, passage Brady n° 50, 16 novembre 1839
      inventaire après décès; Brady (passage); Garnier, Adélaïde; Grossel, Laurent
    - Inventaire après décès de Charles Alexandre Amédée Deville, négociant, décédé le 12 novembre 1839, rue des Martyrs n° 47, 21 novembre 1839
      inventaire après décès; Martyrs (rue des); Deville, Charles Alexandre Amédée; négociant
    - Inventaire après décès de Emélie Augustine Magnier, épouse de Jean-Baptiste Joseph Lacoste, décédée le 4 septembre dernier, rue Saint-Denis n° 380, passage Lemoine, 25 novembre 1839
      inventaire après décès; Lemoine (passage); Saint-Denis (rue); Magnier, Emélie Augustine; Lacoste, Jean-Baptiste Joseph